【裁判字號】    98,家聲,93
【裁判日期】    981221
【裁判案由】    聲請變更被繼承人之遺產
【裁判全文】
臺灣宜蘭地方法院民事裁定              98年度家聲字第93號
聲  請  人  宋正財
上列聲請人聲請變賣被繼承人甲○○遺產事件，本院裁定如下：
    主  文
准聲請人變賣被繼承人甲○○所有之車牌號碼G5─5461號自用小
貨車（中華廠牌DE2.OPW3型，排氣量1997C.C.，引擎號碼4G63A0
00160，車身號碼00000000，1997年3月出廠）壹輛。
聲請程序費用由被繼承人甲○○之遺產負擔。
    理  由
一、聲請意旨略以：聲請人宋正財經本院以九十八年度財管字第
    四號民事裁定選任為被繼承人甲○○（男，民國三十八年四
    月十七日，身分證統一編號：Ｚ000000000，民國九十七年十
    月一日死亡，生前最後住所：宜蘭縣五結鄉○○村○○鄰○
    ○路○段九九巷四號）之遺產管理人後，於民國九十八年十
    月十四日經宜蘭縣政府地方稅務局通知而悉被繼承人甲○○
    因係鴻祥農機行負責人，故尚遺留車牌號碼G5-5461號自用
    小貨車（中華廠牌DE2.OPW3型，排氣量1997C.C.，引擎號碼
    4G63A000160，車身號碼00000000，1997年3月出廠）一輛（
    下稱系爭車輛）。然系爭車輛使用已逾十二年，長期棄置路
    旁導致外觀破損亦無電瓶，現因保管不易且無執行之必要，
    爰請准予補陳遺產清冊並許可變賣被繼承人甲○○所有系爭
    車輛等語。
二、按遺產管理人之職務如下：(一)編製遺產清冊；(二)為保存遺產
    必要之處置；(三)聲請法院依公示催告程序，限定一年以上之
    期間，公告被繼承人之債權人及受遺贈人，命其於該期間內
    報明債權及為願受遺贈與否之聲明，被繼承人之債權人及受
    遺贈人為管理人所已知者，應分別通知之；(四)清償債權或交
    付遺贈物；(五)有繼承人承認繼承或遺產歸屬國庫時，為遺產
    之移交。前項第一款所定之遺產清冊，管理人應於就職後三
    個月內編製之；第四款所定債權之清償，應先於遺贈物之交
    付，為清償債權或交付遺贈物之必要，管理人經親屬會議之
    同意，得變賣遺產。民法第一千一百七十九條定有明文。次
    按，民法第一千一百三十二條第二項另定：親屬會議不能召
    開或召開有困難時，依法應經親屬會議處理之事項，由有召
    集權人聲請法院處理之。合先敘明。
三、聲請人所為主張，業據提出財政部臺灣省北區國稅局遺產稅
    免稅證明書、九十八年全期使用牌照稅繳款書、行車執照、
    行車車籍查詢及車輛照片等件在卷為證，並經本院依職權調
    閱九十八年度財管字第四號卷宗核閱屬實，復有商業登記資
    料查詢結果存卷足考，堪認聲請事項係與真實相符。揆諸前
    揭法條規定，本件聲請於法相合為有理由，應予准許。
四、依非訟事件法第一百五十七條，裁定如主文。
中    華    民    國    98    年    12    月    21    日
                    家事法庭法  官  陳嘉年
以上正本與原本無異。
如不服本裁定，應於裁定送達後10日內向本院提出抗告狀（應附
繕本）。
中    華    民    國    98    年    12    月    22    日
                            書記官  邱淑秋

司法院資訊處製作；財團法人民間司法改革基金會備份。
